【裁判字號】    98,簡上,1599
【裁判日期】    990430
【裁判案由】    詐欺
【裁判全文】
臺灣板橋地方法院刑事判決            98年度簡上字第1599號
上  訴  人  臺灣板橋地方法院檢察署檢察官
被      告  乙○○
上列上訴人因詐欺案件，不服本院98年度簡字第6381號，中華民
國98年11月13日所為第一審簡易判決（聲請簡易判決處刑案號：
98年度偵字第10969 號），提起上訴，本院管轄第二審之合議庭
判決如下：
    主  文
上訴駁回。
    事實及理由
一、本案經本院審理結果，認第一審以上訴人即被告乙○○罪證
    明確，適用刑事訴訟法第449 條第1 項前段、第3 項、刑法
    第30條第1 項前段、第2 項、第339 條第1 項、第41條第1
    項前段、刑法施行法第1 條之1 第1 項、第2 項前段等規定
    ，並審酌被告雖未實際參與詐欺取財犯行，但其提供提款卡
    及密碼供不法犯罪集團使用，不僅造成執法機關不易查緝犯
    罪行為人，嚴重危害社會治安，助長社會犯罪風氣，更造成
    被害人求償上之困難，所為實非可取，兼衡及被告之犯後態
    度等一切情狀，量處拘役30日，如易科罰金，均以新臺幣一
    千元折算一日，其認事用法均無違誤，量刑亦屬妥適，應予
    維持，並引用第一審刑事簡易判決記載之事實、證據及理由
    （如附件）。
二、上訴意旨略以：原審未傳訊證人洪雅玲、陳信德到庭陳述，
    未盡調查之能事，且原判決量刑過輕為由，乃提起本件上訴
    ，請求法院撤銷原判決，另為適當之判決云云。
三、經查，被告對於上揭幫助詐欺之犯行坦承不諱，並據告訴人
    偵查中之指訴歷歷，且有開戶資料、郵政自動櫃員機交易明
    細表附卷可按，被告上開犯行，事証明確，犯行堪予認定。
    而證人洪雅玲、陳信德均已經原審傳喚，其中陳信德之送達
    地址以查無此人遭退回等情，有原審之訊問筆錄及送達回證
    足稽，而依據證人黃雅玲之證述就本件被告被起訴幫助詐欺
    之犯行已足證明，難謂原審有不盡調查之能事。再按量刑輕
    重，係屬事實審法院得依職權自由裁量之事項，苟已斟酌刑
    法第57條各款所列情狀而未逾越法定刑度，不得遽指為違法
    （最高法院72年度臺上字第6696號、75年度臺上字第7033號
    判例參照）；且在同一犯罪事實與情節，如別無其他加重或
    減輕之原因，下級審量定之刑，亦無過重或失輕之不當情形
    ，則上級審法院對下級審法院之職權行使，原則上應予尊重
    ，此有最高法院85年度臺上字第2446號裁判意旨可資參酌。
    本件被告所犯幫助詐欺罪之法定最高本刑為5 年以下有期徒
    刑、拘役或科或併科1 千元以下之罰金，原審以被告犯罪事
    實明確，援引刑事訴訟法第449 條第1項 前段、第3 項、第
    454 條第2 項，刑法第30條第1 項前段、2 項、第339 條第
    1 項、第41條第1 項前段，刑法施行法第1 條之1 第1 項、
    第2 條前段，並審酌被告雖未實際參與詐欺取財犯行，但其
    提供提款卡及密碼供不法犯罪集團使用，不僅造成執法機關
    不易查緝犯罪行為人，嚴重危害社會治安，助長社會犯罪風
    氣，更造成被害人求償上之困難，所為實非可取，兼衡及被
    告之犯後態度等一切情狀，量處拘役30 日 及諭知易科罰金
    之折算標準，以該法定刑而言，尚稱適當，並無過輕之情，
    本院自應予尊重，是原審認事用法俱無違誤，量刑亦稱妥適
    ，應予維持。是以上訴人前上訴意旨所陳，尚無可採，已如
    前述，上訴人求予撤銷改判，為無理由，應予駁回。
本案由檢察官甲○○聲請以簡易判決處刑，經檢察官賴建如到庭
執行職務。
據上論斷，應依刑事訴訟法第455 條之1 第1 項、第3 項、第
368 條、第373條，判決如主文。
中    華    民    國    99    年    4     月    30    日
                  刑事第四庭?審判長法?官  樊季康
                                    法?官  劉元斐
                                    法?官  徐子涵
上列正本證明與原本無異。
不得上訴。
                                    書記官  張桐嘉
中    華    民    國    99    年    4     月    30    日

司法院資訊處製作；財團法人民間司法改革基金會備份。
